臺灣臺北地方法院小額民事判決
110年度北小字第5248號
原      告  兆豐產物保險股份有限公司

法定代理人  梁正德  
訴訟代理人  彭政順  
複  代理人  張天發  
被      告  陳憲儀  
上列當事人間請求損害賠償事件，本院於民國111年1月27日言詞
辯論終結，判決如下：
    主    文
被告應給付原告新臺幣貳萬捌仟柒佰陸拾參元，及自民國一百一
十年九月二十三日起至清償日止，按年息百分之五計算之利息。
訴訟費用新臺幣壹仟元由被告負擔。
本判決得假執行。但被告如以新臺幣貳萬捌仟柒佰陸拾參元預供
擔保後，得免為假執行。
    事實及理由
一、本件被告經合法通知，未於言詞辯論期日到場，查無民事訴
    訟法第386條所列各款情事，應准原告之聲請，由其一造辯
    論而為判決。
二、原告主張：被告於民國110年1月7日18時17分許，駕駛車號 
    000-0000號租賃小客車（下稱系爭C車），在臺北市○○區○○○
    街0號前，於北往南方向第1車道併排臨時停車，導致其後方
    同車道由訴外人林慶鴻所駕駛之車號000-0000號自用小客車
    （下稱系爭A車），碰撞同向第2車道由訴外人池定軒所駕駛
    之車號000-0000號自用小客車自用小客車（下稱系爭B車）
    ，系爭B車受有損害，系爭B車為原告承保訴外人財團法人世
    新大學（下稱世新大學）所有，原告依保險契約以新臺幣（
    下同）28,763元將其修復，完成理賠。原告依保險法第53條
    取得代位求償權，被告因侵權行為應賠償該必要修復費用等
    語。並聲明：被告應給付原告28,763元，及自起訴狀繕本送
    達翌日起至清償日止，按年息5％計算之利息。
　　被告未於言詞辯論期日到場，亦未提出書狀作何聲明或陳述
    。
三、查被告於110年1月7日18時17分許，駕駛系爭C車，在臺北市
    ○○區○○○街0號前，於紹興北街北往南方向第1車道併排臨時
    停車，沿紹興北街北往南方向第1車道由林慶鴻所駕駛之系
    爭A車因遭前方違規併排停車之系爭C車阻擋，欲從系爭C車
    右側繞過時，系爭A車右前車頭與沿同向第2車道直行由池定
    軒所駕駛系爭B車之左後車門發生碰撞之事實，業據原告提
    出查核單、行車執照、駕駛執照、車輛受損照片、電子發票
    證明聯、修護估價單、賠款滿意書等件為證（見本院卷第17
    至31頁），並有臺北市政府警察局交通警察大隊110年6月30
    日北市警交大事字第1103024640號函檢附之臺北市政府警察
    局交通警察大隊道路交通事故初步分析研判表、道路交通事
    故現場圖、道路交通事故補充資料表、A3類道路交通事故調
    查紀錄表、道路交通事故當事人登記聯單、道路交通事故照
    片黏貼紀錄表等交通事故資料附卷可稽（見本院卷第35至65
    頁），被告復未到場爭執或提出書狀答辯以供本院審酌，堪
    信為真實。參酌系爭A車駕駛人林慶鴻於110年1月7日警方製
    作調查紀錄表時陳述：「我駕駛A車AGM-6722沿紹興北街往
    南第1車道直行，至事故現場發現路口紅燈而停等，我車前
    方之C車閃黃燈，待綠燈後C車依然不動，我按喇叭提醒C車
    還是不動，此時我決定打右方向燈向右側繞過，此時有注意
    到B車在我正右方約0.2公尺，我的右前車頭與B車之左後車
    尾發生碰撞。C車當時在我車的正前方併排違規停車距離我
    約1公尺，C車之正左方亦有一台車號不詳之車輛停於C車正
    左方，我認為此次事故是肇因於C車併排違規行為導致我與B
    車發生碰撞。」等語（見本院卷第47頁）、系爭B車駕駛人
    池定軒於110年1月7日警方製作調查紀錄表時陳述：「我駕
    駛B車BEH-6399沿紹興北街往南第2車道直行，至事故現場時
    因前方路口紅燈而停等紅燈，我於停止狀態下左後門遭到A
    車右前車頭保險桿碰撞，事故，事故之前A車在我正左方，
    距離非常地近。C車當時在我車的正左方併排違規停車距離
    我約1公尺，C車之左方亦有一台車號不詳車號停於C車正左
    方，我認為C車併排違規的行為導致我車與A車碰撞，…」等
    語（見本院卷第47頁）、系爭C車駕駛人即被告於110年1月2
    4日警方製作調查紀錄表時陳述：「我行駛紹興北街往南第1
    車道至紹興北街附近的7-11前，因為前方紅燈而停等，此時
    我左方有1部車停車，A車則於我後方1部車身遠，我為了要
    問哪裡可停車，打雙黃燈後下車至路旁7-11詢問朋友，此時
    路口依然紅燈，我知道該處為紅線，問到答案後馬上回車上
    ，便往前開，此時並不知道後方發生事故，也不知如何發生
    。」等語（見本院卷第51頁），又被告於110年3月14日警方
    製作調查紀錄表時陳述：「我行駛紹興北街往南第2車道至
    ，因同事的車已停在紹興北街3號的7-11前，當我將車開至
    同事車子的正右方暫停時，前方忠孝紹興路口的號誌為紅燈
    ，此時我下車去找我同事，詢問附近有無停車場，過程應該
    不超過3分鐘，問到一半時，我車正後方的車子按喇叭提醒
    我，這時前方路口應該是綠燈，不然對方也不會按喇叭，我
    便回車上將車移至我同事的車前方暫停，再下去找同事，但
    又覺得該處不妥，重新回到車上將車開繞了一圈來到事故地
    點更北邊的萊爾富停車，此時尚不知有事故發生，直到我再
    次步行至紹興北街3號時，才知B車稱我對本件事故有責任。
    」等語（見本院卷第55頁），併參酌警方事故現場圖、照片
    等跡證顯示，事故發生前，系爭A車在紹興北街北往南方向
    第1車道，系爭B車在紹興北街北往南方向第2車道，系爭A、
    B車皆距離系爭C車約1公尺之位置，且系爭A、B車彼此間之
    距離已非常接近，系爭B車雖於綠燈亮起後，對前方擋住行
    向之系爭C車按喇叭未有動靜，不得已向右變換行向，惟仍
    應注意與切入車道車輛間之距離，林慶鴻駕駛系爭A車於向
    右變換行向之過程中，與沿紹興北街北往南方向第2車道直
    行之系爭B車發生碰撞，堪認林慶鴻駕駛系爭A車「向右變換
    行向未注意其他車輛」為本件事故肇事之原因；又被告駕駛
    系爭C車併排臨時停車已完全阻擋紹興北街北往南方向第1車
    道之通行，被告甚至離開車輛，導致後方車輛不得已只能冒
    險繞道而行，致生本件事故，是被告併排臨時停車之行為與
    本件事故發生之結果，有相當因果關係，堪認被告駕駛系爭
    C車「併排臨時停車」亦為本件事故肇事之原因；至於池定
    軒駕駛系爭B車直行於紹興北街北往南方向第2車道，其左後
    車門突遭系爭A車於近距離變換行向碰撞，無法防範，故池
    定軒於本事故無肇事因素。
四、按因故意或過失，不法侵害他人之權利者，負損害賠償責任
    ；數人共同不法侵害他人之權利者，連帶負損害賠償責任；
    負損害賠償責任者，除法律另有規定或契約另有訂定外，應
    回復他方損害發生前之原狀；第1項情形，債權人得請求支
    付回復原狀所必要之費用，以代回復原狀；連帶債務之債權
    人，得對於債務人中之一人或數人或其全體，同時或先後請
    求全部或一部之給付。連帶債務未全部履行前，全體債務人
    仍負連帶責任，民法第184條第1項前段、第185條第1項前段
    、第213條第1項、第3項、第273條分別定有明文。查原告主
    張其被保險人世新大學因上揭交通事故受有系爭B車修復費
    工資19,463元、塗裝9,300元，共計28,763元損害之事實，
    業據其提出電子發票證明聯、修護估價單等件為證（見本院
    卷第27至29頁），堪信屬實。是原告請求被告賠償系爭B車
    必要修復費用28,763元，洵屬有據。
五、從而，原告基於代位求償權及侵權行為之規定，請求被告給
    付28,763元，及自起訴狀繕本送達翌日即110年9月23日起至
    清償日止按年息5％計算之法定遲延利息，為有理由，應予准
    許。
六、本件係小額程序為被告敗訴之判決，依民事訴訟法第436條
    之20規定，應依職權宣告假執行。本院並依同法第392條第2
    項規定，依職權宣告被告於預供擔保後，得免為假執行。
七、本件訴訟費用額，依後附計算書確定如主文第2項所示金額
    。
中　　華　　民　　國　　111 　年　　2 　　月　　17　　日
              臺灣臺北地方法院臺北簡易庭
                                  法  官  羅富美
計算書：
項        目             金  額（新臺幣）    備    註
第一審裁判費             1,000元
合        計             1,000元
以上正本係照原本作成。
如不服本判決，須以違背法令為理由，應於判決送達後20日內向
本庭（臺北市○○○路0段000巷0號）提出上訴狀（須按他造當事人
之人數附繕本）。
中　　華　　民　　國　　111 　年　　2 　　月　　17　　日
              　　　　　　　　    書記官　陳鳳瀴
附錄：
一、民事訴訟法第436條之24第2項：對於小額程序之第一審裁判
    上訴或抗告，非以其違背法令為理由，不得為之。
二、民事訴訟法第436條之25：上訴狀內應記載上訴理由，表明
    下列各款事項：
    ㈠原判決所違背之法令及其具體內容。
    ㈡依訴訟資料可認為原判決有違背法令之具體事實。